臺灣臺北地方法院簡易民事判決
                                   109年度店簡字第1649號
原      告  良京實業股份有限公司

法定代理人  平川秀一郎

訴訟代理人  林沛汝  
            王維新  
            劉宇唐  
            周秀英  
被      告  陳仰斈  

上列當事人間清償借款等事件，本院於民國110年10月7日言詞辯
論終結，判決如下：
    主　  　文
被告應給付原告新臺幣壹拾捌萬捌仟貳佰陸拾肆元，及其中新臺
幣壹拾柒萬陸仟壹佰捌拾伍元自民國九十五年十一月一日起至民
國一百一十年七月十九日止，按年息百分之十九點九五計算之利
息；暨自民國一百一十年七月二十日起至清償日止，按年息百分
之十六計算之利息。
被告應給付原告新臺幣壹拾參萬伍仟陸佰陸拾捌元，及其中新臺
幣壹拾壹萬伍仟玖佰柒拾玖元自民國九十五年十一月十六日起至
民國一百零四年八月三十一日止，按年息百分之二十計算之利息
；暨自民國一百零四年九月一日起至清償日止，按年息百分之十
五計算之利息。
原告其餘之訴駁回。
訴訟費用新臺幣參仟伍佰參拾元由原告負擔。
本判決第一項原告勝訴部分得假執行；但被告如以新臺幣壹拾捌
萬捌仟貳佰陸拾肆元為原告預供擔保後，得免為假執行。
本判決第二項得假執行；但被告如以新臺幣壹拾參萬伍仟陸佰陸
拾捌元為原告預供擔保後，得免為假執行。
    事實及理由
一、按訴狀送達後，原告不得將原訴變更或追加他訴，但擴張或
    減縮應受判決事項之聲明者，不在此限，民事訴訟法第255
    條第1 項第3 款定有明文。查原告起訴時，訴之聲明第二項
    原請求被告應給付原告新臺幣（下同）135,668元，及其中1
    15,979元自民國95年11月16日起至104 年8 月31日止，按年
    息百分之20計算之利息，暨自104 年9 月1 日起至清償日止
    ，按年息百分之15計算之利息，另違約金1,200元。嗣於109
    年12月17日言詞辯論變更訴之聲明第二項為，捨棄違約金1,
    200元之請求，核屬減縮應受判決事項之聲明，揆諸前揭說
    明，應予准許。次按，被告經合法通知，未於言詞辯論期日
    到場，核無民事訴訟法第386 條所列各款情形，爰准原告之
    聲請，由其一造辯論而為判決，合先敘明。
二、原告起訴主張：
　㈠被告於93年3月11日向美國運通銀行（現更名為渣打國際商業
    銀行股份有限公司，下稱渣打銀行）申請循環信用貸款，未
    依約定期清償借貸款，依約定全部債務視為到期。詎料被告
    至95年10月31日止未依約繳款，迄今尚積欠共計188,264元
    （含本金176,185元、利息12,079元）。嗣經渣打銀行於99
    年8月2日將該債權讓與原告，並於99年10月29日以登報公告
    之方式為債權讓與之通知等情。
　㈡被告又向原債權人渣打銀行申請信用卡使用，惟被告未依約
    還款，迄今尚積欠135,668元（含本金115,979元、期前利息
    19,689元），及其中115,979元自95年11月16日起計算之利
    息未清償，嗣渣打銀行將前開債權轉讓原告等情。
　㈢而被告經合法通知，無正當理由未於言詞辯論期日到場爭執
    ，復未提出書狀答辯供本院斟酌；準此，據原告所提之證據
    ，堪信原告主張之事實為真正。
三、被告答辯稱：對於原告主張之上開消費，均為10幾年前的事
    ，已記不清楚。又對於帳單寄送之地址即為被告所任職之公
    司，且自94年6 月至95年11月間均有將帳單寄送至上開地址
    乙事，亦不清楚云云。
四、本院之判斷：
　㈠經查，原告主張之事實，業據其提出與其所述相符之美國運
    通信用貸款申請書、貸款還款明細表、債權讓與證明書、債
    權資料明細表、登報公告、信用卡申請書、分攤表、信用卡
    合約書及信用卡違約金收取規範等證據資料為證，原告分別
    請求給付金額188,264 元、135,668 元，經核屬實。被告雖
    抗辯其記不清是否曾申請上開信用卡及信用貸款云云，惟原
    告已向原債權銀行調取上開證據資料，證明被告確實曾於上
    開時點分別向原債權銀行申請信用卡及信用貸款使用，且該
    帳單所寄送之地址亦為被告多年來工作之場所，及申請書上
    所載個人資料亦非他人得以輕易得知，故被告上開辯稱顯與
    卷附證據資料未符，更遑論被告並未提出其他相關證據資料
    以實其說，被告上開所辯即非可採；原告依消費借貸法律關
    係，請求被告給付323,932元之金額，為有理由，應予准許
    。
  ㈡惟按，民法第205條於110年1月20日修正為「約定利率，超過
    週年百分之十六者，超過部分之約定，無效。」，並定於11
    0年7月20日生效。查原告就訴之聲明第一項為利息之請求合
    計超過民法規定上限部分，就110年7月20日起算之利息屬未
    屆清償期之將來利息債權，揆諸前開規定，原告請求自110
    年7月20日以後之利息，應改按年息百分之16計收遲延利息
    ，方屬適當。從而，原告依消費借貸契約之法律關係關係，
    請求被告給付如主文第一項及第二項之金額及利息，為有理
    由，應予准許。至原告請求逾此部分，則無理由，應予駁回
    。
五、本件事證已臻明確，兩造其餘攻擊防禦方法，於本判決結果
    不生影響，爰不一一論述，附此敘明。　　
六、本件原告勝訴部分係就民事訴訟法第427條訴訟適用簡易程
    序所為被告敗訴之判決，依同法第389條第1項第3款規定，
    應依職權宣告假執行，並依同法第392條第2項規定，依職權
    宣告被告預供擔保，得免為假執行。
七、末按，民事訴訟法第79條規定訴訟費用，各當事人一部勝訴
    、一部敗訴者，其訴訟費用，由法院酌量情形，命兩造以比
    例分擔或命一造負擔，或命兩造各自負擔其支出之訴訟費用
    。又同法第81條第1 款亦規定，勝訴人之行為，非為伸張或
    防衛權利所必要者，因該行為所生之費用，法院得酌量情形
    ，命勝訴之當事人負擔其全部或一部。經查，本件原債權人
    乃向國家申請特許得經營銀行業務後，方能合法與被告簽立
    本件信用卡消費契約，其基於特許而得營業所享有之契約關
    係，卻與金融消費者間常處於資訊不對稱狀態，顯與一般民
    事契約關係之當事人權利義務有別，而民法第126 條明文規
    定利息或其他1 年或不及1 年定期給付債權之各期給付請求
    權有逾5 年即罹於時效消滅之規定，原告繼受上開債權自當
    知悉，本件原告並未舉證證明其所請求104年7月28日前之利
    息債權未罹於時效，卻利用金融消費者即本件被告發生資力
    問題而難以妥適因應之困頓時機，致有不知即時在本件訴訟
    中主張民法第126 條時效抗辯之可能，仍堅持就一旦被告主
    張時效抗辯即可免給付義務之利息為請求，與一般銀行就此
    在起訴時多未請求之狀況相較，益見原告未察認自身既基於
    國家特許而享有利益，亦應適度履行有利金融消費者之社會
    責任以為衡平，實難謂此部分請求為原告伸張權利所必要之
    行為，爰斟酌此情，就本件之訴訟費用額，確定如主文第四
    項所示金額，由原告負擔。
中　　華　　民　　國　　110 　年　　10　　月　　29　　日
                  臺灣臺北地方法院新店簡易庭
                              法  官  石蕙慈
以上正本係照原本作成。
對於本件判決如有不服，應於收受送達後20日內向本院提出上訴
書狀，上訴於本院合議庭，並按他造當事人之人數附具繕本。
如委任律師提起上訴者，應一併繳納上訴審裁判費。
中　　華　　民　　國　　110 　年　　10　　月　　29　　日
                              書記官  徐子芹